【裁判字號】    98,易,1655
【裁判日期】    990226
【裁判案由】    贓物等
【裁判全文】
臺灣臺南地方法院刑事判決              98年度易字第1655號
公  訴  人  臺灣臺南地方法院檢察署檢察官
被      告  庚○○
選任辯護人  蘇明道律師
上列被告因贓物等案件，經檢察官提起公訴（九十八年度偵字第
一二一三二號、第一四二五五號、第一四九三二號），因被告於
準備程序中就被訴犯罪事實為有罪之陳述，本院合議庭裁定改依
簡式審判程序審理，茲判決如下：
    主  文
庚○○故買贓物，共伍罪，各處有期徒刑貳月，如易科罰金，均
以新臺幣壹仟元折算壹日。又牙保贓物，共肆罪，各處有期徒刑
貳月，如易科罰金，均以新臺幣壹仟元折算壹日。又竊盜，處有
期徒刑貳月，如易科罰金，以新臺幣壹仟元折算壹日。應執行有
期徒刑壹年，如易科罰金，以新臺幣壹仟元折算壹日。
    事  實
一、庚○○於民國九十八年間在臺南縣佳里鎮○○路370號開設
    「大發腳踏車店」，以販售及修理腳踏車為業，因故認識以
    竊取腳踏車轉賣為生之丑○○（另行審結）後，明知丑○○
    於九十八年六至八月間所持至其店內如附表所示之腳踏車共
    九台均係贓物，竟因貪圖厚利，仍基於牙保及故買贓物之犯
    意，分別於如附表所示時間、地點牙保及故買如附表所示之
    物。另庚○○於九十八年七月九日以新臺幣（下同）三萬五
    千元之價格將車號3L-1472號自小客車（下稱系爭車輛）出
    售予乙○○○時，仍保留該車一副鑰匙未交付，而丑○○於
    同年八月十一日欲向其借車使用而得知此事，即向其索討系
    爭車輛之鑰匙意欲竊車，庚○○即基於與丑○○共同意圖為
    自己不法所有之犯意聯絡，以事成後須交付該車內汽車音響
    一組予其為代價，即將該車鑰匙交付予丑○○，而丑○○於
    取得系爭車輛之鑰匙後，即於同日下午六時許獨自騎乘友人
    機車至乙○○○位於臺南縣將軍鄉中興村中興12之7號住處
    觀察，俟四下無人之際，即持鑰匙打開停放在該處路旁之系
    爭車輛車門後竊得系爭車輛離去，並於取得車後之汽車音響
    一組以一千元之價格售予知情之蘇國安（業經檢察官為緩起
    訴處分）後，旋將系爭車輛棄置於臺南縣學甲鎮○○路與建
    國路口後逃逸。嗣警經據報後，經多日佈線調查，先於九十
    八年八月二十五日晚間持拘票拘得丑○○之同居女友卯○○
    （另行審結）後，循線陸續將庚○○、蘇國安、丑○○拘提
    到案，並扣得如附表所示腳踏車及汽車音響一組等物品，始
    查知上情。
二、案經臺南縣警察局善化分局報告臺灣臺南地方法院檢察署檢
    察官偵查起訴。
    理  由
一、按本件被告庚○○所犯係死刑、無期徒刑、最輕本刑為三年
    以上有期徒刑以外之罪，其於本院訊問時就前揭被訴事實為
    有罪之陳述，經本院告知簡式審判程序之旨，並聽取其與公
    訴人之意見後，本院認無不得或不宜改依簡式審判程序進行
    之處，爰依刑事訴訟法第二百七十三條之一第一項、第二百
    八十四條之一，裁定進行簡式審判程序，並不受刑事訴訟法
    第一百五十九條第一項證據能力規定之限制，合先敘明。
二、前揭犯罪事實，業據被告庚○○於警詢、偵查及本院訊問時
    坦承不諱，核與同案共犯丑○○、卯○○所供竊取腳踏車或
    系爭車輛後銷贓之情節，及證人黃淑華、洪志堅、吳東穎、
    陳麗玉、蘇國安所述經由被告介紹或向被告購買如附表一所
    示贓車及汽車音響一組之情形，及與被害人即證人丙○○、
    辛○○、子○○、己○○、丁○○、甲○○、癸○○、戊○
    ○、寅○○、乙○○○所證其等腳踏車或自小客車遭竊情況
    等情均相符合，並有贓物認領保管單共十張、美麗達保用證
    共二張、捷安特客戶售後服務卡一張、扣押物品目錄表共七
    張及遭竊腳踏車照片共五張附卷可稽，足認被告庚○○之自
    白核與事實相符，應堪採信。本件事證明確，被告庚○○之
    犯行洵堪認定，應予依法論科。
三、核被告庚○○所為，就附表編號一、四、六、七號部分，均
    係犯刑法第三百四十九條第二項之牙保贓物罪，另就附表編
    號二、三、五、八、九號部分，則均係犯同法同條項之故買
    贓物罪，又被告庚○○與同案被告丑○○共同竊取被害人乙
    ○○○之系爭車輛部分，則另犯同法第三百二十條第一項之
    普通竊盜罪。而被告就竊取系爭車輛之犯行，與同案被告丑
    ○○間有犯意聯絡及行為分擔，均為共同正犯。又被告庚○
    ○所犯上開十罪間，犯意各別，行為互殊，應予分論併罰。
    爰審酌被告庚○○前於九十六年間因偽造文書案件，經本院
    於九十九年一月二十九日以九十八年度簡字第二九七七號判
    處有期徒刑六月，緩刑二年（此部分不構成累犯），有卷附
    臺灣高等法院被告前案紀錄表一份可按，素行不佳，其以從
    事買賣及修理腳踏車為業，深知腳踏車之市場行情，卻因貪
    圖厚利，與同案被告丑○○狼狽為奸，自甘為丑○○提供仲
    介之銷贓管道或故買贓物後轉售圖利，並私留鑰匙供丑○○
    竊取自己已出售之車輛，所為甚為惡質，惟其於犯後已坦承
    犯行，態度良好，又姑念其於犯罪時年僅二十一歲，思慮較
    有不週，所牙保、故買及竊取之贓物均已返還予被害人等一
    切情狀，分別量處如主文所示之刑，並各諭知易科罰金之折
    算標準，及定其應執行之刑，以示懲儆。至刑法第四十一條
    第二項雖有「數罪併罰，數宣告刑均得易科罰金，而定其應
    執行刑之刑逾六個月者，排除適用同條第一項得易科罰金。
    」之規定，惟依九十八年六月十九日公布之司法院大法官會
    議釋字第六二二號解釋意旨，認該條文與憲法第二十三條規
    定有違，並與大法官會議解釋釋字第三六六號解釋意旨不符
    ，而應自本解釋公布之日起失其效力，則被告庚○○所犯之
    數罪原既均可易科罰金，則其所定之執行刑雖已逾六個月以
    上，參以上開解釋意旨，仍須就其所定之執行刑併予宣告得
    易科罰金之折算標準，併予敘明。
據上論斷，應依刑事訴訟法第二百七十三條之一第一項、第二百
九十九條第一項前段，刑法第二十八條、三百二十條第一項、第
三百四十九條第二項、第四十一條第一項前段、第五十一條第五
款，刑法施行法第一條之一，判決如主文。
本案經檢察官壬○○到庭執行職務。
中    華    民    國    99    年    2     月    26    日
                  刑事第三庭    法  官  劉秀君
以上正本證明與原本無異。
如不服本判決應於收受本判決後10日內向本院提出上訴書狀，並
應敘述具體理由。其未敘述上訴理由者，應於上訴期間屆滿後20
日內向本院補提理由書狀（均須按他造當事人之人數附繕本）「
切勿逕送上級法院」。
                                書記官  曾盈靜
中    華    民    國    99    年    3     月    1     日
附錄法條：
中華民國刑法第320條
（普通竊盜罪、竊佔罪）
意圖為自己或第三人不法之所有，而竊取他人之動產者，為竊盜
罪，處5  年以下有期徒刑、拘役或 5 百元以下罰金。
意圖為自己或第三人不法之利益，而竊佔他人之不動產者，依前
項之規定處斷。
前二項之未遂犯罰之。
中華民國刑法第349條
（普通贓物罪）
收受贓物者，處 3 年以下有期徒刑、拘役或 5 百元以下罰金。
搬運、寄藏、故買贓物或為牙保者，處 5 年以下有期徒刑、拘
役或科或併科 1 千元以下罰金。
因贓物變得之財物，以贓物論。
附表：
┌──┬───┬────┬────┬────────┬──────┬────┐
│編號│被害人│犯罪時間│贓物種類│贓物來源        │犯罪方式    │贓物領回│
│    │      │地點    │、型號  │                │            │否      │
│    │      │        │        │                │            │        │
├──┼───┼────┼────┼────────┼──────┼────┤
│一  │丙○○│九十八年│美利達牌│丑○○於九十八年│經庚○○牙保│是      │
│    │      │七月七日│黑灰色腳│七月七日零時許至│，由丑○○以│        │
│    │      │日間某時│踏車一部│被害人位於高雄市│二台一萬三千│        │
│    │      │        │（車號P8│楠梓區○○街393 │元之價格售予│        │
│    │      │大發腳踏│BD40420 │巷5號住處徒手竊 │不知情黃淑華│        │
│    │      │車行    │）      │取              │，庚○○則從│        │
│    │      │        │        │                │中取得佣金二│        │
│    │      │        │        │                │千元。      │        │
├──┼───┼────┼────┼────────┼──────┼────┤
│二  │辛○○│九十八年│AWISE牌 │丑○○於九十八年│由庚○○以七│是      │
│    │      │八月十五│橘色腳踏│八月十四日晚間十│千元之價格向│        │
│    │      │日某時  │車一部（│二時許至被害人位│丑○○故買後│        │
│    │      │        │無車身號│於高雄市楠梓區高│，以不詳金額│        │
│    │      │大發腳踏│碼）    │昌街62巷1號住處 │轉售予不知情│        │
│    │      │車行    │        │徒手竊取        │之洪志堅。  │        │
│    │      │        │        │                │            │        │
├──┼───┼────┼────┼────────┼──────┼────┤
│三  │子○○│九十八年│SPECIALI│丑○○與卯○○二│由庚○○以三│是      │
│    │      │七月十六│EZD牌白 │人共同於九十八年│萬五千元之價│        │
│    │      │日日間某│色腳踏車│七月十六日凌晨二│格向丑○○故│        │
│    │      │時      │一部（車│時三十五分許至被│買。        │        │
│    │      │        │身號碼已│害人位於高雄市東│            │        │
│    │      │大發腳踏│磨損）  │昌街131巷6號住處│            │        │
│    │      │車行    │        │前徒手竊取      │            │        │
├──┼───┼────┼────┼────────┼──────┼────┤
│四  │己○○│九十八年│美利達牌│丑○○於九十八年│經庚○○牙保│是      │
│    │      │七月十四│黑色腳踏│七月十四日上午七│，由丑○○售│        │
│    │      │日日間某│車一部（│時許在被害人位於│予某姓名年籍│        │
│    │      │時      │車號P8FD│高雄市楠梓區榮新│不詳之不知情│        │
│    │      │        │40692） │街113巷6號住處中│之人，庚○○│        │
│    │      │大發腳踏│        │庭徒手竊取      │並從中抽佣二│        │
│    │      │車行    │        │                │千元。      │        │
├──┼───┼────┼────┼────────┼──────┼────┤
│五  │丁○○│九十八年│捷安特牌│丑○○於九十八年│由庚○○以三│是      │
│    │      │八月七日│藍色腳踏│八月七日下午三時│千元向丑○○│        │
│    │      │下午三時│車一部（│許在被害人位於臺│故買。      │        │
│    │      │許後某時│車號GE9M│南市○○路○段113│            │        │
│    │      │        │3145）  │巷65弄9號住處車 │            │        │
│    │      │大發腳踏│        │庫徒手所竊      │            │        │
│    │      │車行    │        │                │            │        │
├──┼───┼────┼────┼────────┼──────┼────┤
│六  │甲○○│九十八年│捷安特牌│丑○○於九十八年│經庚○○牙保│是      │
│    │      │七月八日│黑色腳踏│七月三日晚間八時│，由丑○○售│        │
│    │      │某時許  │車一部（│許至被害人位於臺│予某姓名年籍│        │
│    │      │        │車號GA8N│南市○○路189之 │不詳之不知情│        │
│    │      │大發腳踏│5768）  │10號住處徒手竊取│之人，庚○○│        │
│    │      │車行    │        │                │並從中抽佣二│        │
│    │      │        │        │                │千元。      │        │
├──┼───┼────┼────┼────────┼──────┼────┤
│七  │癸○○│九十八年│MIXMAS牌│丑○○於九十八年│經庚○○牙保│        │
│    │      │六月二十│白色腳踏│六月二十七日上午│，由丑○○售│        │
│    │      │七日日間│車一部（│六時三十分許至被│予某姓名年籍│        │
│    │      │某時許  │車號SD27│害人位於臺南縣永│不詳之不知情│        │
│    │      │        │120475）│康市○○路619巷 │之人，庚○○│        │
│    │      │大發腳踏│        │88弄67之5號住處 │並從中抽佣二│        │
│    │      │車行    │        │徒手竊取        │千元。      │        │
├──┼───┼────┼────┼────────┼──────┼────┤
│八  │戊○○│九十八年│KHS牌桃 │丑○○夥同卯○○│由庚○○以八│是      │
│    │      │六月十四│紅色腳踏│於九十八年六月十│百元之價格向│        │
│    │      │日下午二│車一部（│四日下午二時十分│丑○○故買後│        │
│    │      │時十分許│車身號碼│許至被害人位於臺│，贈與不知情│        │
│    │      │後同日某│已磨損）│南市○○路○段336│之友人陳麗玉│        │
│    │      │時      │        │巷33弄社區中庭共│。          │        │
│    │      │        │        │同徒手竊取      │            │        │
│    │      │大發腳踏│        │                │            │        │
│    │      │車行    │        │                │            │        │
├──┼───┼────┼────┼────────┼──────┼────┤
│九  │寅○○│九十八年│DAHON牌 │丑○○於九十八年│由庚○○以五│是      │
│    │      │七月二十│白色腳踏│七月二十七日晚間│千元之價格向│        │
│    │      │八日某時│車一部（│八時許至被害人位│丑○○故買後│        │
│    │      │        │車號D804│於臺南市○○街  │，贈與不知情│        │
│    │      │大發腳踏│702513）│122號地下停車場 │之友人陳麗玉│        │
│    │      │車行    │        │徒手竊取        │。          │        │
│    │      │        │        │                │            │        │
└──┴───┴────┴────┴────────┴──────┴────┘

司法院資訊處製作；財團法人民間司法改革基金會備份。
